臺中高等行政法院裁定
　　　　　　　　　　　　　　　　　　 96年度停字第00011號
聲　請　人　甲○○
相　對　人　南投縣政府
代　表　人　乙○○
上列當事人間因聲請停止執行事件，聲請人聲請停止相對人96年
8月8日府水資字第09601529280號罰鍰處分之執行，本院裁定如
下：
    主  文
聲請駁回。
聲請程序費用由聲請人負擔。
    理  由
一、按「於行政訴訟起訴前，如原處分或決定之執行將發生難於
    回復之損害，且有急迫情事者，行政法院亦得依受處分人或
    訴願人之聲請，裁定停止執行。但於公益有重大影響者，不
    在此限。」行政訴訟法第116條第3項定有明文。是依此規定
    ，聲請停止執行，除須具有急迫情事，且於公益無重大影響
    者外，並以原處分或決定之執行將發生難以回復之損害為前
    提。所謂難以回復之損害，係指其損害不能回復原狀，或不
    能以金錢賠償，或在一般社會通念上，如為執行可認達到回
    復困難之程度而言。
二、本件聲請意旨略謂：聲請人在自家農地實施整地，民國（下
    同）96年4月20日竟為被告所屬集集分局以竊盜罪嫌移送南
    投地方法院檢察署（96年度偵字第3050號）偵辦中，聲請人
    行為同時觸犯刑事法律及違反行政法上義務，依行政罰法第
    26條第1項規定之刑事處罰優先原則，被告自應俟司法機關
    就刑事責任部分裁判確定時，再依同條第2項規定，以違反
    行政法上義務規定裁處，方屬適法。聲請人實施整地並無將
    土石運往他處，依土石採取法第3條第2項，無庸申請許可，
    被告竟以土石採取法第36條規定，處原告新臺幣100萬元罰
    鍰，顯然違法不當，聲請人於96年8月22日已向經濟部提出
    訴願。現因被告即將移送行政執行處執行之急迫情事，且為
    免發生難以回復之損害，依訴願法第93條第2項之規定，原
    行政處分之合法性顯有疑義者，且並非為維護重大公共利益
    所必要者，依聲請人所提聲請，就原處分之全部或一部，停
    止執行，遂聲請准予裁定停止相對人96年8月8日府水資字第
    09601529280號罰鍰處分之執行云云。
三、經查，本件聲請人所主張之相對人96年8月8日府水資字第
    09601529280號處分，係依土石採取法第36條規定予以科處
    罰鍰之行政處分，如予以執行，縱使將來聲請人循行政爭訟
    程序救濟，獲有勝訴判決而受有損害，亦非不能以金錢賠償
    而回復，並無將發生難以回復之損害之情事，核與首揭停止
    執行之要件不符，不應准許。至於所稱該罰鍰處分有不當違
    法情事，聲請人應於行政救濟程序中，提出主張，尋求救濟
    ，尚非本件聲請停止執行程序所應審查之要件。本件聲請人
    聲請停止執行，不應准許。
四、依行政訴訟法第104條、民事訴訟法第95條、第78條，裁定
    如主文。
中　　華　　民　　國　　96　　年　   11    月    22 　日
                    第三庭審判長法  官  王  茂  修
                                法  官  莊  金  昌
                                法  官  林  金  本
以上正本證明與原本無異。
如不服本裁定，應於裁定送達後10日內以書狀敘明理由，經本院
向最高行政法院提起抗告（須依對造人數附具繕本）。
中　　華　　民　　國　　96　　年　   11    月    22 　日
                                書記官  蔡  騰  德
